---
title: "proyecto final"
author: "Melany 20170474"
date: "11/19/2019"
output: rmarkdown::github_document
---

```{r, cache = TRUE, echo = FALSE}
library(readr)
library(tidyverse)
library(lubridate)
library(dplyr)
library(readxl)
library(DataExplorer)
library(zoo)
library(stringr)
library(ggplot2)
library(ggloop)
library(scales)

setwd("~/Desktop/Data Wrangling/Github/ProyectoFinal")
```

#lectura
```{r, cache = TRUE}

#funcion para leer xlsx
readDep <- function(file, r){
  df <- read_xlsx(file, range = cell_limits(c(9,2), c(32,NA)))
  colnames(df) <- r
  return(df)
}

readMun <- function(file,r){
  df <- read_xlsx(file, range = cell_limits(c(9,2), c(350,NA)))
  colnames(df) <- r
  return(df)
}
```

#tidying
```{r, cache = TRUE}
#funcion para unir headers
names <- function(df){
  colnames1 <- colnames(df)
  colnames2 <- as.character(as.vector(df[1,]))
  #colnames(df) <- na.locf(colnames1)
  for (n in 1:ncol(df)) {
    if(is.na(colnames1[n])){
      colnames(df)[n] <- paste0(colnames2[n])
    }
    else{
      colnames(df)[n] <- paste0(colnames1[n],"_",colnames2[n])
    }
  }
  df = df[-1,]
  return(df)
}

#gathering 
gathering <- function(df){
  df <- df %>% gather(key = 'macro', value = 'value', 3:ncol(df))
  df <- df %>% separate(macro, into = c('macro', 'micro'), sep = '_')
  return(df)
}
```

#2nd colnames
```{r, cache = TRUE}
carac <- c(NA, NA, 'TotalPob', 'LugarNacimiento', 'LugarNacimiento', 'LugarNacimiento', 'LugarNacimiento',  
           'LugarResidencia',  'LugarResidencia',  'LugarResidencia',  'LugarResidencia',  
           'LugarResidencia',  'PoblaCuatro', 'DificultadVer', 'DificultadVer', 'DificultadVer', 'DificultadOir', 
           'DificultadOir', 'DificultadOir', 'DificultadCaminar', 'DificultadCaminar', 'DificultadCaminar', 
           'DificultadRecordar', 'DificultadRecordar', 'DificultadRecordar', 'DificultadCuidadoPersonal', 
           'DificultadCuidadoPersonal', 'DificultadCuidadoPersonal', 'DificultadComunicarse', 'DificultadComunicarse', 
           'DificultadComunicarse', 'MujeresFert', 'MujeresHijosNacido', 'MujeresHijosNacido', 'MujeresHijosNacido',
           'MujeresHijosNacido', 'MujeresHijosNacido', 'MujeresHijosNacido', 'MujeresHijosNacido',
           'MujeresHijosSobrev', 'MujeresHijosSobrev', 'MujeresHijosSobrev', 'MujeresHijosSobrev', 
           'MujeresHijosSobrev', 'MujeresHijosSobrev')

educ <- c(NA, NA, 'NivelEducacion','NivelEducacion','NivelEducacion','NivelEducacion','NivelEducacion',
          'NivelEducacion','NivelEducacion','NivelEducacion','NivelEducacion', 'CausaInasistencia',
          'CausaInasistencia', 'CausaInasistencia','CausaInasistencia','CausaInasistencia','CausaInasistencia',
          'CausaInasistencia','CausaInasistencia','CausaInasistencia', 'PoblaSiete', 'Lectura','Lectura','Asistencia',
          'Asistencia','LugarEstudio','LugarEstudio','LugarEstudio','LugarEstudio')

emp <- c(NA,NA,'PoblaSiete', 'PoblaAct', 'PoblaOc', 'Cesante', 'Aspirante', 'NoDeclar', 'Uno')

viv <- c(NA,NA,'TotalViv', 'Vivienda', 'Vivienda', 'TipoCasa', 'TipoCasa', 'TipoCasa', 'TipoCasa', 'TipoCasa',
         'TipoCasa', 'TipoOcup', 'TipoOcup', 'TipoOcup', 'TipoOcup', 'TipoOcup', 'Pared', 'Pared', 'Pared',
         'Pared', 'Pared', 'Pared', 'Pared', 'Pared', 'Pared', 'Pared', 'Pared','Techo', 'Techo', 'Techo', 
         'Techo', 'Techo', 'Techo', 'Techo', 'Techo', 'Material','Material', 'Material', 'Material', 
         'Material', 'Material', 'Material', 'Material')

#Solo dep
pue <- c(NA, NA, 'TotalPob', 'Pueblo','Pueblo','Pueblo','Pueblo','Pueblo','Pueblo','Lengua','Lengua','Lengua',
         'Lengua','Lengua','Lengua','Lengua', 'Lengua','Lengua','Lengua','Lengua','Lengua','Lengua',
         'Lengua','Lengua','Lengua','Lengua','Lengua','Lengua','Lengua','Lengua','Lengua','Idioma',
         'Idioma','Idioma','Idioma','Idioma','Idioma','Idioma','Idioma','Idioma','Idioma','Idioma',
         'Idioma','Idioma','Idioma','Idioma','Idioma','Idioma','Idioma','Idioma','Idioma','Idioma',
         'Idioma','Idioma','Idioma','Idioma','Idioma','Idioma','Idioma','Idioma', 'PoblaCuatro')

hog <- c(NA, NA, 'DistHogares', 'DistHogares', 'Lugar', 'Lugar')

tec <- c(NA, NA, 'PoblaSiete', 'Celular', 'Celular', 'Celular', 'Compu', 'Compu', 'Compu', 'Internet', 'Internet',
         'Internet', 'Uso', 'Uso', 'Uso', 'Uso')

pobla <- c(NA ,NA, 'TotalPob', 'Genero', 'Genero', 'Edad', 'Edad', 'Edad', 'Edad', 'Edad', 'GrupoQuinquenal', 
           'GrupoQuinquenal', 'GrupoQuinquenal', 'GrupoQuinquenal', 'GrupoQuinquenal', 'GrupoQuinquenal', 
           'GrupoQuinquenal', 'GrupoQuinquenal', 'GrupoQuinquenal', 'GrupoQuinquenal', 'GrupoQuinquenal', 
           'GrupoQuinquenal', 'GrupoQuinquenal', 'GrupoQuinquenal', 'GrupoQuinquenal', 'GrupoQuinquenal', 
           'GrupoQuinquenal', 'GrupoQuinquenal', 'GrupoQuinquenal', 'GrupoQuinquenal', 'GrupoQuinquenal', 
           'Zona', 'Zona', 'ParentescoJefe', 'ParentescoJefe', 'ParentescoJefe', 'ParentescoJefe', 
           'ParentescoJefe', 'ParentescoJefe', 'ParentescoJefe', 'ParentescoJefe', 'ParentescoJefe', 
           'ParentescoJefe', 'ParentescoJefe', 'PoblaCol', 'PoblaDiez', 'EstadoCivil', 'EstadoCivil', 'EstadoCivil', 
           'EstadoCivil', 'EstadoCivil', 'EstadoCivil')
```

#datos y organizacion
```{r, cache = TRUE}
carac_dep <- readDep('Departamento/caracteristicas_departamental.xlsx', carac)
carac_mun <- readMun('Municipio/caracteristicas_municipal.xlsx', carac)
educ_dep <- readDep('Departamento/educacion_departamental.xlsx', educ)
educ_mun <- readMun('Municipio/educacion_municipal.xlsx', educ)
emp_dep <- readDep('Departamento/empleo_departamental.xlsx', emp)
emp_mun <- readMun('Municipio/empleo_municipal.xlsx', emp)
viv_dep <- readDep('Departamento/vivienda_departamental.xlsx', viv)
viv_mun <- readMun('Municipio/vivienda_municipal.xlsx', viv)
pue_dep <- readDep('Departamento/pueblo_departamental.xlsx', pue)
hog_dep <- readDep('Departamento/hogares_departamental.xlsx', hog)
hog_mun <- readMun('Municipio/hogares_municipal.xlsx', hog)
tec_dep <- readDep('Departamento/tecnologia_departamental.xlsx', tec)
tec_mun <- readMun('Municipio/tecnologia_municipal.xlsx', tec)
pobla_dep <- readDep('Departamento/poblacion_departamental.xlsx', pobla)
pobla_mun <- readMun('Municipio/poblacion_municipal.xlsx', pobla)

carac_dep <- names(carac_dep)
carac_mun <- names(carac_mun)
educ_dep <- names(educ_dep)
educ_mun <- names(educ_mun)
emp_dep <- names(emp_dep)
emp_mun <- names(emp_mun)
viv_dep <- names(viv_dep)
viv_mun <- names(viv_mun)
pue_dep <- names(pue_dep)
hog_dep <- names(hog_dep)
hog_mun <- names(hog_mun)
tec_dep <- names(tec_dep)
tec_mun <- names(tec_mun)
pobla_dep <- names(pobla_dep)
pobla_mun <- names(pobla_mun)

carac_dep <- gathering(carac_dep)
carac_mun <- gathering(carac_mun)
educ_dep <- gathering(educ_dep)
educ_mun <- gathering(educ_mun)
emp_dep <- gathering(emp_dep)
emp_mun <- gathering(emp_mun)
viv_dep <- gathering(viv_dep)
viv_mun <- gathering(viv_mun)
pue_dep <- gathering(pue_dep)
hog_dep <- gathering(hog_dep)
hog_mun <- gathering(hog_mun)
tec_dep <- gathering(tec_dep)
tec_mun <- gathering(tec_mun)
pobla_dep <- gathering(pobla_dep)
pobla_mun <- gathering(pobla_mun)
```

# DEPARTAMENTOS
#missing values
```{r, cache = TRUE}
departamentos <- rbind(carac_dep, educ_dep, viv_dep, pue_dep, hog_dep, tec_dep, pobla_dep,  emp_dep)
municipios <- rbind(carac_mun, educ_mun, viv_mun, hog_mun, tec_mun, pobla_mun,  emp_mun)
departamentos <- departamentos %>% distinct()
departamentos$value <- as.double(departamentos$value)
departamentos$PerTot <- 1:nrow(departamentos)
plot_missing(departamentos)
```

#lista con departamentos y porcentajes
```{r, cache = TRUE}

Total <- departamentos %>% filter(micro == 'Total de personas')
Total
for(i in 1:nrow(departamentos)){
  departamentos$PerTot[i] <- (100*departamentos$value[i])/Total$value[which(Total$Departamento == departamentos$Departamento[i])]
  }

flw <- vector("list", length(unique(departamentos$macro)))
for(i in unique(departamentos$macro)){
  flw[[i]] <- departamentos %>% filter(macro == i)
}
```

#funciones para graficas
```{r}
histogram <- function(df, data){
  ggplot(df, aes(x = micro, y = value, fill = Departamento)) +
    geom_bar(stat = 'identity', position = 'dodge') +
    ggtitle(data)
}


histogram2 <- function(df, data){
  ggplot(df, aes(x = micro, y = PerTot, fill = Departamento)) +
    geom_bar(stat = 'identity', position = 'dodge') +
    ggtitle(data)
}


boxplot <- function(df, data){
  ggplot(df, aes(x = micro, y = value)) +
    geom_boxplot() +
    ggtitle(data)
}
boxplot2 <- function(df, data){
  ggplot(df, aes(x = micro, y = PerTot)) +
    geom_boxplot() +
    ggtitle(data)
}

boxplot3 <- function(df, data){
  ggplot(df, aes(x = micro, y = new_PerTot)) +
    geom_boxplot() +
    ggtitle(data)
}
```

#histogramas Departamento
```{r}
ggplot(Total, aes(x = Departamento, y = value))+
  geom_bar(stat = 'identity', position = 'dodge') +
  ggtitle('TotalPersonas')
histogram(flw$LugarNacimiento, 'LugarNacimiento')
histogram(flw$LugarResidencia, 'LugarResidencia')
histogram(flw$PoblaCuatro, 'PoblaCuatro')
histogram(flw$DificultadVer, 'DificultadVer')
histogram(flw$DificultadOir, 'DificultadOir')
histogram(flw$DificultadCaminar, 'DificultadCaminar')
histogram(flw$DificultadRecordar, 'DificultadRecordar')
histogram(flw$DificultadCuidadoPersonal, 'DificultadCuidadoPersonal')
histogram(flw$DificultadComunicarse, 'DificultadComunicarse')
histogram(flw$MujeresFert, 'MujeresFert')
histogram(flw$MujeresHijosNacido, 'MujeresHijosNacido')
histogram(flw$MujeresHijosSobrev, 'MujeresHijosSobrev')
histogram(flw$NivelEducacion, 'NivelEducacion')
histogram(flw$CausaInasistencia, 'CausaInasistencia')
histogram(flw$PoblaSiete, 'PoblaSiete')
histogram(flw$Lectura, 'Lectura')
histogram(flw$Asistencia, 'Asistencia')
histogram(flw$LugarEstudio, 'LugarEstudio')
histogram(flw$TotalViv, 'TotalViv')
histogram(flw$Vivienda, 'Vivienda')
histogram(flw$TipoCasa, 'TipoCasa')
histogram(flw$TipoOcup, 'TipoOcup')
histogram(flw$Pared, 'Pared')
histogram(flw$Techo, 'Techo')
histogram(flw$Material, 'Material')
histogram(flw$Pueblo, 'Pueblo')
histogram(flw$Lengua, 'Lengua')
histogram(flw$Idioma, 'Idioma')
histogram(flw$DistHogares, 'DistHogares')
histogram(flw$Lugar, 'Lugar')
histogram(flw$Celular, 'Celular')
histogram(flw$Compu, 'Compu')
histogram(flw$Internet, 'Internet')
histogram(flw$Uso, 'Uso')
histogram(flw$Genero, 'Genero')
histogram(flw$Edad, 'Edad')
histogram(flw$GrupoQuinquenal, 'GrupoQuinquenal')
histogram(flw$Zona, 'Zona')
histogram(flw$ParentescoJefe, 'ParentescoJefe')
histogram(flw$PoblaCol, 'PoblaCol')
histogram(flw$PoblaDiez, 'PoblaDiez')
histogram(flw$EstadoCivil, 'EstadoCivil')
histogram(flw$PoblaAct,'PoblaAct')
histogram(flw$PoblaOc,'PoblaOc')
histogram(flw$Cesante, 'Cesante')
histogram(flw$Aspirante, 'Aspirante')
histogram(flw$NoDeclar, 'NoDeclar')
histogram(flw$Uno, 'Uno')
```

#piechart genero
```{r}
ggplot(flw$Genero, aes(x = '' , y = PerTot, fill = micro)) +
  geom_bar(stat = 'identity') + coord_polar(('y')) + scale_fill_manual(values=c('#0039bf', "#672cc7"))  +
  theme(axis.text.x=element_blank())
```

#Histogramas Departamentos Porcentajes
```{r}
histogram2(flw$LugarNacimiento, 'LugarNacimiento')
histogram2(flw$LugarResidencia, 'LugarResidencia')
histogram2(flw$PoblaCuatro, 'PoblaCuatro')
histogram2(flw$DificultadVer, 'DificultadVer')
histogram2(flw$DificultadOir, 'DificultadOir')
histogram2(flw$DificultadCaminar, 'DificultadCaminar')
histogram2(flw$DificultadRecordar, 'DificultadRecordar')
histogram2(flw$DificultadCuidadoPersonal, 'DificultadCuidadoPersonal')
histogram2(flw$DificultadComunicarse, 'DificultadComunicarse')
histogram2(flw$MujeresFert, 'MujeresFert')
histogram2(flw$MujeresHijosNacido, 'MujeresHijosNacido')
histogram2(flw$MujeresHijosSobrev, 'MujeresHijosSobrev')
histogram2(flw$NivelEducacion, 'NivelEducacion')
histogram2(flw$CausaInasistencia, 'CausaInasistencia')
histogram2(flw$PoblaSiete, 'PoblaSiete')
histogram2(flw$Lectura, 'Lectura')
histogram2(flw$Asistencia, 'Asistencia')
histogram2(flw$LugarEstudio, 'LugarEstudio')
histogram2(flw$TotalViv, 'TotalViv')
histogram2(flw$Vivienda, 'Vivienda')
histogram2(flw$TipoCasa, 'TipoCasa')
histogram2(flw$TipoOcup, 'TipoOcup')
histogram2(flw$Pared, 'Pared')
histogram2(flw$Techo, 'Techo')
histogram2(flw$Material, 'Material')
histogram2(flw$Pueblo, 'Pueblo')
histogram2(flw$Lengua, 'Lengua')
histogram2(flw$Idioma, 'Idioma')
histogram2(flw$DistHogares, 'DistHogares')
histogram2(flw$Lugar, 'Lugar')
histogram2(flw$Celular, 'Celular')
histogram2(flw$Compu, 'Compu')
histogram2(flw$Internet, 'Internet')
histogram2(flw$Uso, 'Uso')
histogram2(flw$Genero, 'Genero')
histogram2(flw$Edad, 'Edad')
histogram2(flw$GrupoQuinquenal, 'GrupoQuinquenal')
histogram2(flw$Zona, 'Zona')
histogram2(flw$ParentescoJefe, 'ParentescoJefe')
histogram2(flw$PoblaCol, 'PoblaCol')
histogram2(flw$PoblaDiez, 'PoblaDiez')
histogram2(flw$EstadoCivil, 'EstadoCivil')
histogram2(flw$PoblaAct,'PoblaAct')
histogram2(flw$PoblaOc,'PoblaOc')
histogram2(flw$Cesante, 'Cesante')
histogram2(flw$Aspirante, 'Aspirante')
histogram2(flw$NoDeclar, 'NoDeclar')
histogram2(flw$Uno, 'Uno')
```

#boxplots Departamentos
```{r}
boxplot(flw$LugarNacimiento, 'LugarNacimiento')
boxplot(flw$LugarResidencia, 'LugarResidencia')
boxplot(flw$PoblaCuatro, 'PoblaCuatro')
boxplot(flw$DificultadVer, 'DificultadVer')
boxplot(flw$DificultadOir, 'DificultadOir')
boxplot(flw$DificultadCaminar, 'DificultadCaminar')
boxplot(flw$DificultadRecordar, 'DificultadRecordar')
boxplot(flw$DificultadCuidadoPersonal, 'DificultadCuidadoPersonal')
boxplot(flw$DificultadComunicarse, 'DificultadComunicarse')
boxplot(flw$MujeresFert, 'MujeresFert')
boxplot(flw$MujeresHijosNacido, 'MujeresHijosNacido')
boxplot(flw$MujeresHijosSobrev, 'MujeresHijosSobrev')
boxplot(flw$NivelEducacion, 'NivelEducacion')
boxplot(flw$CausaInasistencia, 'CausaInasistencia')
boxplot(flw$PoblaSiete, 'PoblaSiete')
boxplot(flw$Lectura, 'Lectura')
boxplot(flw$Asistencia, 'Asistencia')
boxplot(flw$LugarEstudio, 'LugarEstudio')
boxplot(flw$TotalViv, 'TotalViv')
boxplot(flw$Vivienda, 'Vivienda')
boxplot(flw$TipoCasa, 'TipoCasa')
boxplot(flw$TipoOcup, 'TipoOcup')
boxplot(flw$Pared, 'Pared')
boxplot(flw$Techo, 'Techo')
boxplot(flw$Material, 'Material')
boxplot(flw$Pueblo, 'Pueblo')
boxplot(flw$Lengua, 'Lengua')
boxplot(flw$Idioma, 'Idioma')
boxplot(flw$DistHogares, 'DistHogares')
boxplot(flw$Lugar, 'Lugar')
boxplot(flw$Celular, 'Celular')
boxplot(flw$Compu, 'Compu')
boxplot(flw$Internet, 'Internet')
boxplot(flw$Uso, 'Uso')
boxplot(flw$Genero, 'Genero')
boxplot(flw$Edad, 'Edad')
boxplot(flw$GrupoQuinquenal, 'GrupoQuinquenal')
boxplot(flw$Zona, 'Zona')
boxplot(flw$ParentescoJefe, 'ParentescoJefe')
boxplot(flw$PoblaCol, 'PoblaCol')
boxplot(flw$PoblaDiez, 'PoblaDiez')
boxplot(flw$EstadoCivil, 'EstadoCivil')
boxplot(flw$PoblaAct,'PoblaAct')
boxplot(flw$PoblaOc,'PoblaOc')
boxplot(flw$Cesante, 'Cesante')
boxplot(flw$Aspirante, 'Aspirante')
boxplot(flw$NoDeclar, 'NoDeclar')
boxplot(flw$Uno, 'Uno')
```

#Boxlots Departamentos Porcentajes
```{r}
boxplot2(flw$LugarNacimiento, 'LugarNacimiento%')
boxplot2(flw$LugarResidencia, 'LugarResidencia%')
boxplot2(flw$PoblaCuatro, 'PoblaCuatro%')
boxplot2(flw$DificultadVer, 'DificultadVer%')
boxplot2(flw$DificultadOir, 'DificultadOir%')
boxplot2(flw$DificultadCaminar, 'DificultadCaminar%')
boxplot2(flw$DificultadRecordar, 'DificultadRecordar%')
boxplot2(flw$DificultadCuidadoPersonal, 'DificultadCuidadoPersonal%')
boxplot2(flw$DificultadComunicarse, 'DificultadComunicarse%')
boxplot2(flw$MujeresFert, 'MujeresFert%')
boxplot2(flw$MujeresHijosNacido, 'MujeresHijosNacido%')
boxplot2(flw$MujeresHijosSobrev, 'MujeresHijosSobrev%')
boxplot2(flw$NivelEducacion, 'NivelEducacion%')
boxplot2(flw$CausaInasistencia, 'CausaInasistencia%')
boxplot2(flw$PoblaSiete, 'PoblaSiete%')
boxplot2(flw$Lectura, 'Lectura%')
boxplot2(flw$Asistencia, 'Asistencia%')
boxplot2(flw$LugarEstudio, 'LugarEstudio%')
boxplot2(flw$TotalViv, 'TotalViv%')
boxplot2(flw$Vivienda, 'Vivienda%')
boxplot2(flw$TipoCasa, 'TipoCasa%')
boxplot2(flw$TipoOcup, 'TipoOcup%')
boxplot2(flw$Pared, 'Pared%')
boxplot2(flw$Techo, 'Techo%')
boxplot2(flw$Material, 'Material%')
boxplot2(flw$Pueblo, 'Pueblo%')
boxplot2(flw$Lengua, 'Lengua%')
boxplot2(flw$Idioma, 'Idioma%')
boxplot2(flw$DistHogares, 'DistHogares%')
boxplot2(flw$Lugar, 'Lugar%')
boxplot2(flw$Celular, 'Celular%')
boxplot2(flw$Compu, 'Compu%')
boxplot2(flw$Internet, 'Internet%')
boxplot2(flw$Uso, 'Uso%')
boxplot2(flw$Genero, 'Genero%')
boxplot2(flw$Edad, 'Edad%')
boxplot2(flw$GrupoQuinquenal, 'GrupoQuinquenal%')
boxplot2(flw$Zona, 'Zona%')
boxplot2(flw$ParentescoJefe, 'ParentescoJefe%')
boxplot2(flw$PoblaCol, 'PoblaCol%')
boxplot2(flw$PoblaDiez, 'PoblaDiez%')
boxplot2(flw$EstadoCivil, 'EstadoCivil%')
boxplot2(flw$PoblaAct,'PoblaAct%')
boxplot2(flw$PoblaOc,'PoblaOc%')
boxplot2(flw$Cesante, 'Cesante%')
boxplot2(flw$Aspirante, 'Aspirante%')
boxplot2(flw$NoDeclar, 'NoDeclar%')
boxplot2(flw$Uno, 'Uno%')
```

#Correlacion
```{r}
a<- departamentos %>% filter(macro == 'NivelEducacion') %>% filter(micro == 'Preprimaria')%>% select(value)
colnames(a) <- "EducacionPreprimaria"
f<- departamentos %>% filter(macro == 'NivelEducacion') %>% filter(micro == 'Primaria, 6')%>% select(value)
colnames(f) <- "EducacionPrimaria"
g<- departamentos %>% filter(macro == 'NivelEducacion') %>% filter(micro == 'Basico')%>% select(value)
colnames(g) <- "EducacionBasico"
h<- departamentos %>% filter(macro == 'NivelEducacion') %>% filter(micro == 'Diversificado')%>% select(value)
colnames(h) <- "EducacionDiversificado"
i<- departamentos %>% filter(macro == 'NivelEducacion') %>% filter(micro == 'Licenciatura')%>% select(value)
colnames(i) <- "EducacionLicenciatura"
j<- departamentos %>% filter(macro == 'NivelEducacion') %>% filter(micro == 'Maestria y doctorado')%>% select(value)
colnames(j) <- "EducacionMaestriaDoctorado"
k<- departamentos %>% filter(macro == 'CausaInasistencia') %>% filter(micro == 'Falta de dinero')%>% select(value)
colnames(k) <- "InasistenciaFaltaDinero"
l<- departamentos %>% filter(macro == 'CausaInasistencia') %>% filter(micro == 'Tiene que trabajar')%>% select(value)
colnames(l) <- "InasistenciaTrabajo"
m<- departamentos %>% filter(macro == 'CausaInasistencia') %>% filter(micro == 'No hay escuela, instituto o universidad')%>% select(value)
colnames(m) <- "InasistenciaNoEscuela"
n<- departamentos %>% filter(macro == 'Lectura') %>% filter(micro == 'Alfabeta')%>% select(value)
colnames(n) <- "Alfabeta"
o<- departamentos %>% filter(macro == 'Lectura') %>% filter(micro == 'Analfabeta')%>% select(value)
colnames(o) <- "Analfabeta"
p<- departamentos %>% filter(macro == 'Idioma') %>% filter(micro == 'Español')%>% select(value)
colnames(p) <- "IdiomaEspañol"
q<- departamentos %>% filter(macro == 'Idioma') %>% filter(micro == 'Kaqchiquel')%>% select(value)
colnames(q) <- "IdiomaKaqchiquel"
r<- departamentos %>% filter(macro == 'Genero') %>% filter(micro == 'Hombre')%>% select(value)
colnames(r) <- "Hombre"
s<- departamentos %>% filter(macro == 'Genero') %>% filter(micro == 'Mujer')%>% select(value)
colnames(s) <- "Mujer"
t<- departamentos %>% filter(macro == 'Zona') %>% filter(micro == 'Urbano')%>% select(value)
colnames(t) <- "Urbano"
u<- departamentos %>% filter(macro == 'Zona') %>% filter(micro == 'Rural')%>% select(value)
colnames(u) <- "Rural"
v<- departamentos %>% filter(macro == 'EstadoCivil') %>% filter(micro == 'Soltera(o)')%>% select(value)
colnames(v) <- "Soltero"
w<- departamentos %>% filter(macro == 'EstadoCivil') %>% filter(micro == 'Casada(o)')%>% select(value)
colnames(w) <- "Casado"
x<- departamentos %>% filter(macro == 'PoblaAct') %>% filter(micro == 'Población Económicamente Activa')%>% select(value)
colnames(x) <- "PoblacionActiva"
y<- departamentos %>% filter(macro == 'Cesante') %>% filter(micro == 'Cesante')%>% select(value)
colnames(y) <- "PoblacionCesante"

dep <- cbind(a,f,g,h,i,j,k,l,m,n,o,p,q,r,s,t,u,v,w,x,y)
dep <- dep[, !duplicated(colnames(dep))]
plot_correlation(dep)
```

#total de personas
```{r}
sum(departamentos$value[which(departamentos$micro == 'Total de personas')])
```


#Lista Municipios con porcentaje y Funcion histograma
```{r}

guate <- municipios %>% filter(Código != '1202') %>% filter(Municipio %in% c('Villa Nueva','Guatemala','Amatitlán','Chinautla','Chuarrancho','Fraijanes','Mixco','Palencia',
                                              'San José del Golfo','San José Pinula','San Juan Sacatepéquez','San Miguel Petapa',
                                              'San Pedro Ayampuc','San Pedro Sacatepéquez','San Raymundo','Santa Catarina Pinula',
                                              'Villa Canales')) 
guate$value <- as.numeric(guate$value)
Total <- guate %>% filter(micro == 'Total de personas')
for(i in 1:nrow(guate)){
  guate$PerTot[i] <- 100*guate$value[i]/Total$value[which(Total$Municipio == guate$Municipio[i])]
}

fl <- vector("list", length(unique(guate$macro)))
for(i in unique(guate$macro)){
  fl[[i]] <- guate %>% filter(macro == i)
}

histogram <- function(df, data){
  ggplot(df, aes(x = micro, y = value, fill = Municipio)) +
    geom_bar(stat = 'identity', position = 'dodge') +
    ggtitle(data)
}
histogram2 <- function(df, data){
  ggplot(df, aes(x = micro, y = PerTot, fill = Municipio)) +
    geom_bar(stat = 'identity', position = 'dodge') +
    ggtitle(data)
}
```

#Histogramas Municipalidades
```{r}
histogram(fl$LugarNacimiento, 'LugarNacimiento')
histogram(fl$LugarResidencia, 'LugarResidencia')
histogram(fl$PoblaCuatro, 'PoblaCuatro')
histogram(fl$DificultadVer, 'DificultadVer')
histogram(fl$DificultadOir, 'DificultadOir')
histogram(fl$DificultadCaminar, 'DificultadCaminar')
histogram(fl$DificultadRecordar, 'DificultadRecordar')
histogram(fl$DificultadCuidadoPersonal, 'DificultadCuidadoPersonal')
histogram(fl$DificultadComunicarse, 'DificultadComunicarse')
histogram(fl$MujeresFert, 'MujeresFert')
histogram(fl$MujeresHijosNacido, 'MujeresHijosNacido')
histogram(fl$MujeresHijosSobrev, 'MujeresHijosSobrev')
histogram(fl$NivelEducacion, 'NivelEducacion')
histogram(fl$CausaInasistencia, 'CausaInasistencia')+coord_flip()
histogram(fl$PoblaSiete, 'PoblaSiete')
histogram(fl$Lectura, 'Lectura')
histogram(fl$Asistencia, 'Asistencia')
histogram(fl$LugarEstudio, 'LugarEstudio')
histogram(fl$TotalViv, 'TotalViv')
histogram(fl$Vivienda, 'Vivienda')
histogram(fl$TipoCasa, 'TipoCasa')
histogram(fl$TipoOcup, 'TipoOcup')
histogram(fl$Pared, 'Pared')
histogram(fl$Techo, 'Techo')
histogram(fl$Material, 'Material')
histogram(fl$DistHogares, 'DistHogares')
histogram(fl$Lugar, 'Lugar')
histogram(fl$Celular, 'Celular')
histogram(fl$Compu, 'Compu')
histogram(fl$Internet, 'Internet')
histogram(fl$Uso, 'Uso')
histogram(fl$Genero, 'Genero')
histogram(fl$Edad, 'Edad')
histogram(fl$GrupoQuinquenal, 'GrupoQuinquenal')
histogram(fl$Zona, 'Zona')
histogram(fl$ParentescoJefe, 'ParentescoJefe')
histogram(fl$PoblaCol, 'PoblaCol')
histogram(fl$PoblaDiez, 'PoblaDiez')
histogram(fl$EstadoCivil, 'EstadoCivil')
histogram(fl$PoblaAct,'PoblaAct')
histogram(fl$PoblaOc,'PoblaOc')
histogram(fl$Cesante, 'Cesante')
histogram(fl$Aspirante, 'Aspirante')
histogram(fl$NoDeclar, 'NoDeclar')
histogram(fl$Uno, 'Uno')
```

#Histogramas Municipalidades Porcentajes
```{r}
histogram2(fl$LugarNacimiento, 'LugarNacimiento')
histogram2(fl$LugarResidencia, 'LugarResidencia')
histogram2(fl$PoblaCuatro, 'PoblaCuatro')
histogram2(fl$DificultadVer, 'DificultadVer')
histogram2(fl$DificultadOir, 'DificultadOir')
histogram2(fl$DificultadCaminar, 'DificultadCaminar')
histogram2(fl$DificultadRecordar, 'DificultadRecordar')
histogram2(fl$DificultadCuidadoPersonal, 'DificultadCuidadoPersonal')
histogram2(fl$DificultadComunicarse, 'DificultadComunicarse')
histogram2(fl$MujeresFert, 'MujeresFert')
histogram2(fl$MujeresHijosNacido, 'MujeresHijosNacido')
histogram2(fl$MujeresHijosSobrev, 'MujeresHijosSobrev')
histogram2(fl$NivelEducacion, 'NivelEducacion')
histogram2(fl$CausaInasistencia, 'CausaInasistencia')+coord_flip()
histogram2(fl$PoblaSiete, 'PoblaSiete')
histogram2(fl$Lectura, 'Lectura')
histogram2(fl$Asistencia, 'Asistencia')
histogram2(fl$LugarEstudio, 'LugarEstudio')
histogram2(fl$TotalViv, 'TotalViv')
histogram2(fl$Vivienda, 'Vivienda')
histogram2(fl$TipoCasa, 'TipoCasa')
histogram2(fl$TipoOcup, 'TipoOcup')
histogram2(fl$Pared, 'Pared')
histogram2(fl$Techo, 'Techo')
histogram2(fl$Material, 'Material')
histogram2(fl$DistHogares, 'DistHogares')
histogram2(fl$Lugar, 'Lugar')
histogram2(fl$Celular, 'Celular')
histogram2(fl$Compu, 'Compu')
histogram2(fl$Internet, 'Internet')
histogram2(fl$Uso, 'Uso')
histogram2(fl$Genero, 'Genero')
histogram2(fl$Edad, 'Edad')
histogram2(fl$GrupoQuinquenal, 'GrupoQuinquenal')
histogram2(fl$Zona, 'Zona')
histogram2(fl$ParentescoJefe, 'ParentescoJefe')
histogram2(fl$PoblaCol, 'PoblaCol')
histogram2(fl$PoblaDiez, 'PoblaDiez')
histogram2(fl$EstadoCivil, 'EstadoCivil')
histogram2(fl$PoblaAct,'PoblaAct')
histogram2(fl$PoblaOc,'PoblaOc')
histogram2(fl$Cesante, 'Cesante')
histogram2(fl$Aspirante, 'Aspirante')
histogram2(fl$NoDeclar, 'NoDeclar')
histogram2(fl$Uno, 'Uno')
```

#Boxplots Municipalidades
```{r}
boxplot(fl$LugarNacimiento, 'LugarNacimiento%')
boxplot(fl$LugarResidencia, 'LugarResidencia%')
boxplot(fl$PoblaCuatro, 'PoblaCuatro%')
boxplot(fl$DificultadVer, 'DificultadVer%')
boxplot(fl$DificultadOir, 'DificultadOir%')
boxplot(fl$DificultadCaminar, 'DificultadCaminar%')
boxplot(fl$DificultadRecordar, 'DificultadRecordar%')
boxplot(fl$DificultadCuidadoPersonal, 'DificultadCuidadoPersonal%')
boxplot(fl$DificultadComunicarse, 'DificultadComunicarse%')
boxplot(fl$MujeresFert, 'MujeresFert%')
boxplot(fl$MujeresHijosNacido, 'MujeresHijosNacido%')
boxplot(fl$MujeresHijosSobrev, 'MujeresHijosSobrev%')
boxplot(fl$NivelEducacion, 'NivelEducacion%')
boxplot(fl$CausaInasistencia, 'CausaInasistencia%')
boxplot(fl$PoblaSiete, 'PoblaSiete%')
boxplot(fl$Lectura, 'Lectura%')
boxplot(fl$Asistencia, 'Asistencia%')
boxplot(fl$LugarEstudio, 'LugarEstudio%')
boxplot(fl$TotalViv, 'TotalViv%')
boxplot(fl$Vivienda, 'Vivienda%')
boxplot(fl$TipoCasa, 'TipoCasa%')
boxplot(fl$TipoOcup, 'TipoOcup%')
boxplot(fl$Pared, 'Pared%')
boxplot(fl$Techo, 'Techo%')
boxplot(fl$Material, 'Material%')
boxplot(fl$DistHogares, 'DistHogares%')
boxplot(fl$Lugar, 'Lugar%')
boxplot(fl$Celular, 'Celular%')
boxplot(fl$Compu, 'Compu%')
boxplot(fl$Internet, 'Internet%')
boxplot(fl$Uso, 'Uso%')
boxplot(fl$Genero, 'Genero%')
boxplot(fl$Edad, 'Edad%')
boxplot(fl$GrupoQuinquenal, 'GrupoQuinquenal%')
boxplot(fl$Zona, 'Zona%')
boxplot(fl$ParentescoJefe, 'ParentescoJefe%')
boxplot(fl$PoblaCol, 'PoblaCol%')
boxplot(fl$PoblaDiez, 'PoblaDiez%')
boxplot(fl$EstadoCivil, 'EstadoCivil%')
boxplot(fl$PoblaAct,'PoblaAct%')
boxplot(fl$PoblaOc,'PoblaOc%')
boxplot(fl$Cesante, 'Cesante%')
boxplot(fl$Aspirante, 'Aspirante%')
boxplot(fl$NoDeclar, 'NoDeclar%')
boxplot(fl$Uno, 'Uno%')
```

#Boxplots Municipalidades Porcentajes
```{r}
boxplot2(fl$LugarNacimiento, 'LugarNacimiento%')
boxplot2(fl$LugarResidencia, 'LugarResidencia%')
boxplot2(fl$PoblaCuatro, 'PoblaCuatro%')
boxplot2(fl$DificultadVer, 'DificultadVer%')
boxplot2(fl$DificultadOir, 'DificultadOir%')
boxplot2(fl$DificultadCaminar, 'DificultadCaminar%')
boxplot2(fl$DificultadRecordar, 'DificultadRecordar%')
boxplot2(fl$DificultadCuidadoPersonal, 'DificultadCuidadoPersonal%')
boxplot2(fl$DificultadComunicarse, 'DificultadComunicarse%')
boxplot2(fl$MujeresFert, 'MujeresFert%')
boxplot2(fl$MujeresHijosNacido, 'MujeresHijosNacido%')
boxplot2(fl$MujeresHijosSobrev, 'MujeresHijosSobrev%')
boxplot2(fl$NivelEducacion, 'NivelEducacion%')
boxplot2(fl$CausaInasistencia, 'CausaInasistencia%')
boxplot2(fl$PoblaSiete, 'PoblaSiete%')
boxplot2(fl$Lectura, 'Lectura%')
boxplot2(fl$Asistencia, 'Asistencia%')
boxplot2(fl$LugarEstudio, 'LugarEstudio%')
boxplot2(fl$TotalViv, 'TotalViv%')
boxplot2(fl$Vivienda, 'Vivienda%')
boxplot2(fl$TipoCasa, 'TipoCasa%')
boxplot2(fl$TipoOcup, 'TipoOcup%')
boxplot2(fl$Pared, 'Pared%')
boxplot2(fl$Techo, 'Techo%')
boxplot2(fl$Material, 'Material%')
boxplot2(fl$DistHogares, 'DistHogares%')
boxplot2(fl$Lugar, 'Lugar%')
boxplot2(fl$Celular, 'Celular%')
boxplot2(fl$Compu, 'Compu%')
boxplot2(fl$Internet, 'Internet%')
boxplot2(fl$Uso, 'Uso%')
boxplot2(fl$Genero, 'Genero%')
boxplot2(fl$Edad, 'Edad%')
boxplot2(fl$GrupoQuinquenal, 'GrupoQuinquenal%')
boxplot2(fl$Zona, 'Zona%')
boxplot2(fl$ParentescoJefe, 'ParentescoJefe%')
boxplot2(fl$PoblaCol, 'PoblaCol%')
boxplot2(fl$PoblaDiez, 'PoblaDiez%')
boxplot2(fl$EstadoCivil, 'EstadoCivil%')
boxplot2(fl$PoblaAct,'PoblaAct%')
boxplot2(fl$PoblaOc,'PoblaOc%')
boxplot2(fl$Cesante, 'Cesante%')
boxplot2(fl$Aspirante, 'Aspirante%')
boxplot2(fl$NoDeclar, 'NoDeclar%')
boxplot2(fl$Uno, 'Uno%')
```

